【裁判字號】    90,聲,97
【裁判日期】    900227
【裁判案由】    停止執行
【裁判全文】
臺灣彰化地方法院民事裁定  九十年度聲字第九十七號
    聲  請  人  甲○○
    相  對  人  乙○○
右當事人間聲請停止執行事件，本院裁定如左：
    主      文
聲請駁回。
聲請程序費用由聲請人負擔。
    理      由
一、按強制執行程序開始後，除有回復原狀之聲請，或提起再審或異議之訴，或對於
    和解為繼續審判之請求，或提起宣告調解無效之訴、撤銷調解之訴，或對於許可
    強制執行之裁定提起抗告時，法院因必要情形或依聲請定相當並確實之擔保，得
    為停止強制執行之裁定外，不停止執行，強制執行法第十八條第一、二項規定甚
    明。又按執票人就本票聲請法院裁定強制執行，發票人主張本票係偽造、變造而
    提起確認之訴時，執行法院應停止強制執行，非訟事件法第一百零一條第一、二
    項亦有明文。
二、本件聲請人主張相對人以本票聲請法院裁定強制執行，對聲請人之財產聲請查封
    、拍賣等強制執行，然聲請人已另提起確認本票債權不存在之訴，經台灣台北地
    方法院簡易庭判決系爭本票超過新台幣十萬元部分之債權不存在，是本件強制執
    行之執行名義所表彰之債權既係不實，相對人聲請強制執行，爰依強制執行法第
    十八條第二項及釋字第一八二號解釋意旨提起本件聲請。惟查：聲請人固已另提
    起確認本票債權不存在之訴，然聲請人係以簽發系爭本票交付相對人作為加盟金
    之擔保或履約保證金，而相對人並無票據請求權竟請求裁定強制執行為由，起訴
    確認系爭本票債權不存在，有台灣台北地方法院簡易庭八十九年度北簡字第一三
    八四七號判決在卷可稽，故而聲請人提起之訴訟，與上述強制執行法第十八條、
    非訟事件執行法第一百零一條規定得裁定停止強制執行之情形不符。又大法官會
    議釋字第一八二號解釋意旨，係針對抵押權人為拍賣抵押物之聲請，經法院為許
    可強制執行之裁定而言，本件強制執行名義係本票強制執行之裁定，與上述解釋
    之情形亦不相同。
三、綜上，本件聲請人提起確認本票債權不存在之訴與上述強制執行法第十八條第二
    項，或非訟事件法第一百零一條第一、二項規定之情形，或大法官會議釋字第一
    八二號解釋之情形均不相符，依上述強制執行法第十八條第一項規定，自不停止
    執行，聲請人之聲請，非有理由，應予駁回。
四、依強制執行法第四十四條、民事訴訟法第九十五條、第七十八條裁定如主文。
中      華      民      國    九十    年      二      月      二十七    日
                                   臺灣彰化地方法院民事第二庭
~B法      官  余仕明
右為正本係照原本作成
如對本裁定抗告須於裁定送達後十日內向本院提出抗告狀
~B法院書記官  楊美芳
中      華      民      國    九十    年      三      月        五      日


司法院資訊處製作；財團法人民間司法改革基金會備份。
